臺灣臺北地方法院裁定
111年度北秩字第210號
移送機關    臺北市政府警察局中正第一分局

被移送人    李海瑋


上列被移送人因違反社會秩序維護法案件，經移送機關於民國11
1年8月29日以北市警中正一分刑字第1113008726號移送書移送審
理，本院裁定如下：
　　主　　　文
李海瑋攜帶經主管機關公告查禁之器械，處罰鍰新臺幣陸仟元。
扣案之電擊棒壹支、甩棍壹把、多功能小刀壹把、紅色小刀壹把
及USMC小刀壹把，沒入。
　　事實及理由
一、被移送人李海瑋於下列時、地有違反社會秩序維護法之行為
    ：
　㈠時間：民國111年8月1日16時3分許。
　㈡地點：臺北市○○區○○路000號（臺灣臺北地方法院安檢門）。
　㈢行為：攜帶經主管機關公告查禁之器械即電擊棒1支、甩棍1
    把、多功能小刀1把、紅色小刀1把及USMC小刀1把。
二、上開事實，有下列之事證證明屬實：
　㈠被移送人於警詢時之供述。
　㈡臺北市政府警察局中正第一分局搜索筆錄及扣押筆錄、扣案
    物品目錄表、照片。
　㈢扣案之電擊棒1支、甩棍1把、多功能小刀1把、紅色小刀1把
    及USMC小刀1把。
三、按無正當理由攜帶具有殺傷力之器械；製造、運輸、販賣、
    攜帶或公然陳列經主管機關公告查禁之器械者，處三日以下
    拘留或新臺幣三萬元以下罰鍰，社會秩序維護法第63條第1
    項第1款前段及同條項第8款分別定有明文。次按警械之種類
    及規格，由行政院定之；又警械非經內政部或其授權之警察
    機關許可，不得定製、售賣或持有，違者由警察機關沒入，
    警械使用條例第1條第3項及第14條第1項前段亦分別定有明
    文；又「電擊棒」乃行政院95年5月30日院臺治字第0950023
    739A號函公布「警察機關配備警械種類及規格表」所定之警
    械；甩棍，係屬行政院75年6月27日台75內字第13403號函核
    定、95年5月30日臺治字第0950023739號函修正之「警察機
    關配備警械種類規格表」之(鋼)質伸縮警棍之一種，依內政
    部81年4月29日台(81)內警字第0000000號公告列為查禁之器
    械，是電擊棒及甩棍除依法令之特定人可為持有外，非經許
    可不得定製、售賣或持有，此為社會秩序維護法第63條第1
    項第8款所稱「經主管機關公告查禁之器械」。查被移送人
    於上揭時、地持具有殺傷力之多功能小刀1把、紅色小刀1把
    及USMC小刀1把及攜帶經主管機關公告查禁之器械即電擊棒1
    支、甩棍1把等情，為被移送人於警訊時所自承，並有扣案
    物品目錄表及照片在卷可稽，堪信屬實。被移送人固辯稱攜
    帶之目的僅是為了防身云云，惟其所攜帶之電擊棒、甩棍及
    刀械殺傷力甚強，常有危害於一般安全情形，被移送人以防
    身為辯，尚難認屬正當理由，其前開辯解自不足採信。綜合
    審酌被移送人之違犯情節及年齡智識等一切情狀，及依社會
    秩序維護法第第24條第2 項之規定，從一重（即攜帶經主管
    機關公告查禁之器械）量處如主文第1項所示之罰鍰。又扣
    案之如主文第2項所示之物品，為被移送人所有違反本法行
    為之物或公告查禁物，應依社會秩序維護法第22條第1 項第
    2款、第2項後段、第3項前段之規定宣告沒入。
四、依社會秩序維護法第45條第1項、第63條第1項第1款、第8款
    、第22條第1項第2款、第2項、第3項，裁定如主文。
中　　華　　民　　國　　111 　年　　9 　　月　　13　　日
                  臺北簡易庭  法  官  葉藍鸚
以上正本係照原本作成。
如對本裁定抗告，須於裁定送達後5日之不變期間內，向本院提
出抗告狀。
中　　華　　民　　國　　111 　年　　9 　　月　　13　　日
                              書記官  翁嘉偉